【裁判字號】    94,上訴,2654
【裁判日期】    950124
【裁判案由】    毒品危害防制條例
【裁判全文】
臺灣高等法院臺中分院刑事判決        94年度上訴字第2654號
上  訴  人  臺灣臺中地方法院檢察署檢察官
被      告  甲○○
上列上訴人因被告毒品危害防制條例案件，不服臺灣臺中地方法
院94年度訴字第3024號中華民國94年11月15日第一審判決（起訴
案號：臺灣臺中地方法院檢察署94年度毒偵字第4270號），提起
上訴，本院判決如下：
    主    文
上訴駁回。
    犯罪事實
一、甲○○曾因違反動產擔保交易法案件，經台灣台中地方法院
    於民國（下同）92年10月14日以91年度自字第380號判處有
    期徒刑3月確定，於93年3月23日執行完畢；其前於89年10月
    間起至90年12月23日上午8時許，因施用第一級毒品海洛因
    及施用第二級毒品安非他命案件，經依台灣台中地方法院裁
    定送觀察、勒戒後，有繼續施用毒品之傾向，復由同院以91
    年度毒聲字第320號裁定執行強制戒治，於92年1月23日強制
    戒治期滿，經台灣台中地方法院檢察署檢察官於92年5月23
    日以92年度戒毒偵字第196號為不起訴處分；甲○○仍不知
    悔悟，於前揭強制戒治完畢釋放後，五年內復基於施用第一
    級毒品海洛因之犯意，於94年7月4日上午1時許，在臺中市
    中山公園某處，以針筒注射之方式，非法施用第一級毒品海
    洛因一次；又另基於施用第二級毒品甲基安非他命（公訴人
    誤繕為安非他命，下同）之犯意，於同年月日1時許，在上
    揭台中市中山公園某處，以將甲基安非他命置在鋁箔紙上加
    以燒烤而吸食其煙之方式，非法施用第二級毒品甲基安非他
    命1次。嗣於同年月5日15時15分許，在臺中市○區○○路三
    段與五權路口為警查獲。
二、案經臺中市警察局第二分局報請臺灣臺中地方法院檢察署檢
    察官偵查起訴。
    理    由
一、上揭犯罪事實，業據被告於原審及本院審理時坦承不諱，且
    其於前揭時地被查獲後，經警採集其尿液送驗結果，確呈安
    非他命類、甲基安非他命及嗎啡、可待因陽性反應（施用海
    洛因者會在其體內代謝為嗎啡成分殘留，並經由尿液排出）
    ，有中山醫學大學附設醫院藥物濫用檢測中心檢驗報告1 紙
    附卷可憑。而被告前於89年10月間起至90年12月23日上午8
    時許，因施用第一級毒品海洛因及施用第二級毒品安非他命
    案件，經依原審法院裁定送觀察、勒戒後，有繼續施用毒品
    之傾向，復由原審法院以91年度毒聲字第320號裁定執行強
    制戒治，於92年1月23日強制戒治期滿，經台灣台中地方法
    院檢察署檢察官於92年5月23日以92年度戒毒偵字第1966 號
    為不起訴處分等情，有不起訴處分書、臺灣高等法院被告全
    國前案紀錄表、刑案資料查註紀錄表各1份附卷可按。被告
    自白核與事實相符，應堪採信，本案事證已臻明確，被告犯
    行洵堪認定。
二、核被告所為，係犯毒品危害防制條例第10條第1項、第2項之
    施用第一、二級毒品罪。被告為供自己施用之目的而持有上
    開毒品，其於施用前持有海洛因及甲基安非他命之低度行為
    應各為施用之高度行為所吸收，不另論罪。又被告曾因違反
    動產擔保交易法案件，經原審法院於92年10月14日以91年度
    自字第380號判處有期徒刑3月確定，於93年3月23日執行完
    畢，有臺灣高等法院被告全國前案紀錄表在卷可稽，其受有
    期徒刑執行完畢後，於五年以內再犯本件有期徒刑以上之罪
    ，均為累犯，各均應依刑法第47條規定加重其刑。其所犯上
    開二罪間，犯意各別，行為互殊，應予分論併罰。
三、原審認被告罪證明確，適用毒品危害防制條例第10條第1項
    、第2項，刑法第11條前段、第47條、第51條第5款規定，並
    審酌被告曾因施用毒品案件經強制戒治，又再次施用毒品，
    其自制能力尚有未足，惟念及施用毒品固戕害個人健康至深
    ，然就他人權益之侵害仍屬有限，及其犯罪目的、手段、犯
    後坦承犯行之態度等一切情狀，分別量處有期徒刑8月、4月
    ，並定應執行刑11月。其認事用法及量刑均稱妥適。按量刑
    輕重係屬事實審法院得依職權自由裁量之事項，苟已斟酌刑
    法第57條各款所列情狀而未逾越法定刑度，不得遽指為違法
    （最高法院72年度台上字第6696號、75年度台上字第7033號
    判例要旨參照）；且在同一犯罪事實與情節，如別無其他加
    重或減輕之原因，下級審量定之刑，亦無過重或失輕之不當
    情形，則上級審法院對下級審法院之職權行使，原則上應予
    尊重（最高法院85年度台上字第2446號裁判意旨參照）。本
    件檢察官上訴意旨認被告有多次施用毒品前科，甚至曾經強
    制戒治近1年，卻仍再犯本案，顯然先前之執行尚無法達到
    矯正被告施用毒品惡習，或使其心生警惕之效果，為達到刑
    罰「特別預防」、「一般預防」之效果，應當量處被告1年
    以上有期徒刑，因而認原判決量刑過輕，指摘原判決量刑不
    當云云。惟原判決已斟酌上開刑法第57條各款所列情狀，且
    本件被告此次僅施用第一級毒品海洛因、第二級毒品甲基安
    非他命各1次，犯行尚非嚴重，檢察官上訴意旨指摘原判決
    量刑過輕，自不足取，其上訴為無理由，應予駁回。
據上論結，應依刑事訴訟法第368條，判決如主文。
本案經檢察官乙○○到庭執行職務。
中    華    民    國    95    年    1     月    24    日
              刑事第八庭  審判長法  官  羅  得  村
                                法  官  巫  政  松
                                法  官  紀  文  勝
上列正本證明與原本無異。
施用第一級毒品部分得上訴。其他部分不得上訴。
如不服本判決應於收受送達後十日內向本院提出上訴書狀，其未
敘述上訴之理由者並得於提起上訴後十日內向本院補提理由書（
均須按他造當事人之人數附繕本）。
                                書記官  顏  子  良
中    華    民    國    95    年    1     月    25    日
毒品危害防制條例第10條：
施用第一級毒品者，處六月以上五年以下有期徒刑。
施用第二級毒品者，處三年以下有期徒刑。                Ｉ


司法院資訊處製作；財團法人民間司法改革基金會備份。
